【裁判字號】    89,訴,545
【裁判日期】    891020
【裁判案由】    違反毒品危害防制條例
【裁判全文】
臺灣新竹地方法院刑事判決                        八十九年度訴字第五四五號
    公  訴  人  臺灣新竹地方法院檢察署檢察官
    被      告  甲○○
右列被告因違反毒品危害防制條例案件，經檢察官聲請以簡易判決處刑（八十九年度
毒偵字緝第二０三號）及移送併案審理（臺灣苗栗地方法院檢察署八十九年度毒偵字
第一三二三號），嗣經本院改依通常程序審理，本院判決如左：
    主  文
甲○○連續施用第一級毒品，處有期徒刑拾月。第一級毒品海洛因共包（共重貳點
柒公克）、第一級毒品海洛因殘渣袋壹小包，均沒收銷燬之。注射針筒支、分裝杓
貳支，均沒收；又連續施用第二級毒品，處有期徒刑柒月。第二級毒品安非他命共伍
小包（共重肆點克），沒收銷燬之。玻璃頭壹個、夾鏈袋貳個、吸食器壹組，均沒
收。應執行有期徒刑壹年月。第一級毒品海洛因共包（共重貳點柒公克）、第一
級毒品海洛因殘渣袋壹小包、第二級毒品安非他命共伍小包（共重肆點克），均沒
收銷燬之。注射針筒支、分裝杓貳支、玻璃頭壹個、夾鏈袋貳個、吸食器壹組，均
沒收。
    事  實
甲○○曾於民國八十五年間因違反肅清煙毒條例等案件，經臺灣高等法院台南分院判
處應執行有期徒刑三年九月確定；又於八十六年間復因違反麻醉藥品管理條例案件，
經本院判處有期徒刑六月確定，應接續執行，嗣於八十七年五月二十五日獲假釋出獄
，惟於八十九年七月間又經撤銷假釋，應再執行殘刑二年六月二十二日（故不構成累
犯）。又其於民國八十八年間已因施用毒品案件，經臺灣苗栗地方法院檢察署檢察官
聲請臺灣苗栗地方法院裁定送勒戒處所觀察、勒戒，嗣經觀察、勒戒後，認無繼續施
用毒品傾向，而於八十八年十一月二十五日經臺灣新竹地方法院檢察署檢察官以八十
八年度毒偵緝字第九四號為不起訴處分確定；詎竟仍不知悔改，復分別基於施用第一
級毒品及第二級毒品之概括犯意，均自八十八年十二月間至八十九年八月十二日止，
連續在新竹市○○○○路二七號三樓及台北縣板橋市○○路○段一二五巷四０號三樓
等處所，先後各施用第一級毒品海洛因及第二級毒品安非他命多次，嗣於八十八年十
二月十八日晚上十時三十分許，在新竹市○○○○路二七號三樓為警查獲，並扣得其
持有之第一級毒品海洛因二包（重二．六公克）、第一級毒品海洛因殘渣袋一小包、
第二級毒品安非他命一小包（重０．五公克）；復於八十九年三月二十五日凌晨零時
許，在苗栗縣竹南鎮崎頂里二鄰牧場七號查獲，並扣得其所有供施用第二級毒品安非
他命所用之玻璃頭一個、夾鏈袋二個；又嗣於八十九年八月十一日晚上十時三十分許
，在台北縣板橋市○○路○段一二五巷四０號三樓第三度為警查獲，並扣得其持有之
第一級毒品海洛因一包（重０．一公克）、第二級毒品安非他命四小包（共重三．八
公克）及其所有供施用第一級毒品海洛因所用之注射針筒三支、分裝杓二支，及其其
所有供施用第二級毒品安非他命所用之吸食器一組。旋經公訴人聲請本院以八十九年
度毒聲字第五０三號裁定送勒戒處所觀察、勒戒，嗣經觀察、勒戒結果，認有繼續施
用毒品傾向（公訴人應另聲請本院裁定令入戒治處所施以強制戒治一年）。案經新竹
市警察局第三分局、台北縣警察局三重分局、苗栗縣警察局竹南分局先後報告臺灣新
竹、苗栗地方法院檢察署檢察官偵查聲請以簡易判決處刑及移送本院併案審理，嗣經
本院改依通程序審理。
    理  由
一、右揭事實業據被告於警訊及本院審理時坦承不諱，且被告先後於八十八年十二月
    十八日晚上十時三十分許及八十九年三月二十五日凌晨零時許為警查獲後所採尿
    液經檢驗結果，確呈第一級毒品嗎啡（施用海洛因後經人體代謝還原為嗎啡）及
    第二級毒品安非他命陽性反應，此有新竹市衛生局八十八年十二月二十四日竹市
    衛六字第１７２８４號尿液篩檢報告書、法務部調查局八十九年一月二十四日第
    00000000號檢驗通知書、苗栗縣衛生局八十九年四月七日八九衛六字第
    ８９０４２６８號檢驗成績書各一份在卷可稽。此外，並有（一）於八十八年十
    二月十八日晚上十時三十分許，在新竹市○○○○路二七號三樓扣得之第一級毒
    品海洛因二包（重二．六公克）、第一級毒品海洛因殘渣袋一小包、第二級毒品
    安非他命一小包（重０．五公克）；（二）於八十九年三月二十五日凌晨零時許
    ，在苗栗縣竹南鎮崎頂里二鄰牧場七號扣得之玻璃頭一個、夾鏈袋二個；（三）
    於八十九年八月十一日晚上十時三十分許，在台北縣板橋市○○路○段一二五巷
    四０號三樓扣得之第一級毒品海洛因一包（重０．一公克）、第二級毒品安非他
    命四小包（共重三．八公克）、注射針筒三支、分裝杓二支及吸食器一組等扣案
    足資佐證。足見被告前開所為自白，確與事實相符。再者，被告曾於八十八年間
    因施用毒品案件，經臺灣苗栗地方法院檢察署檢察官聲請臺灣苗栗地方法院裁定
    送勒戒處所觀察、勒戒，嗣經觀察、勒戒後，認無繼續施用毒品傾向，而於八十
    八年十一月二十五日經臺灣新竹地方法院檢察署檢察官以八十八年度毒偵緝字第
    九四號為不起訴處分確定；嗣又再因本件分別各連續施用第一、二級毒品，再經
    公訴人聲請本院以八十九年度毒聲字第五０三號裁定送觀察、勒戒後，認有繼續
    施用毒品傾向等情，亦有臺灣高等法院被告全國前案紀錄表、臺灣新竹地方法院
    檢察署被告刑案資料查註記錄表、本院八十九年度毒聲字第五０三號刑事裁定、
    臺灣苗栗地方法院檢察署檢察官八十八年度毒偵緝字第九四號不起訴處分書、台
    灣新竹看守所附設勒戒處所八十九年八月三十日竹所總字第一九０一號函附之有
    無繼續施用毒品傾向證明書暨評估標準紀錄紙等在卷可稽。綜上，事證已臻明確
    ，被告犯行洵堪認定。
二、核被告所為係分別犯毒品危害防制條例第十條第一項之施用第一級毒品罪及同條
    例同條第二項之施用第二級毒品罪。其先後多次施用第一級毒品海洛因及先後多
    次施用第二級毒品安非他命犯行，皆時間緊接，手法相同，反覆為之，所犯又分
    別均係構成要件相同之罪名，顯均係基於概括犯意為之，應均依連續犯之規定以
    一罪論，並均依法加重其刑。又其所犯前開二罪，罪名不同，犯意各別，行為互
    殊，應予分論併罰。至其持有第一級毒品海洛因、第二級毒品安非他命後，分別
    進而施用，其持有第一、二級毒品之低度行為，應分別為施用之高度行為所吸收
    ，爰不另論其持有第一、二級毒品罪。爰審酌被告有多次竊盜前科紀錄，又於八
    十五年間因違反肅清煙毒條例等案件，經臺灣高等法院台南分院判處應執行有期
    徒刑三年九月確定；復於八十六年間復因違反麻醉藥品管理條例案件，經本院判
    處有期徒刑六月確定，應接續執行，嗣於八十七年五月二十五日獲假釋出獄，（
    惟於八十九年七月間又經撤銷假釋，應再執行殘刑二年六月二十二日，故不構成
    累），乃於前開案件假釋期間之八十八年間因施用毒品案件，經法院裁定送勒戒
    處所觀察、勒戒，嗣經觀察、勒戒後，認無繼續施用毒品傾向，而經檢察官為不
    起訴處分確定，有臺灣新竹地方法院檢察署刑案資料查註紀錄表及臺灣高等法院
    被告全國前案紀錄表附卷足參，猶再犯本件，顯然自制力甚為薄弱，惟念其所為
    僅戕害自身身心健康，且犯罪手段、情節及所生危害均尚非重大等一切情狀，分
    別酌予量處如主文所示之刑，並定應執行刑。至扣案之第一級毒品海洛因共三包
    （共重二．七公克）、第一級毒品海洛因殘渣袋一小包、第二級毒品安非他命共
    五小包（共重四．三公克），併依毒品危害防制條例第十八條第一項前段規定沒
    收銷燬毀之。另注射針筒三支、分裝杓二支，係被告所有供施用第一級毒品海洛
    犯罪所用之物；又玻璃頭一個、夾鏈袋二個、吸食器一組，亦係被告所有供施用
    第二級毒品安非他命犯罪所用之物，應均依刑法第三十八條第一項第二款規定宣
    告沒收。
據上論斷，應依刑事訴訟法第四百五十二條、第二百九十九條第一項前段，毒品危害
防制條例第十條第一、二項、第十八條第一項前段，刑法第十一條前段、第五十六條
、第五十一條第五款、第三十八條第一項第二款，判決如主文。
本案經檢察官章京文到庭執行職務。
中      華      民      國    八十九    年      十      月    二十      日
                             臺灣新竹地方法院刑事第一庭
        法   官     汪   銘   欽
右正本證明與原本無異。
如不服本判決，應於判決送達後十日內向本院提出上訴狀( 應附繕本 )，上訴於
臺灣高等法院。
                                  書記官      吳   鈺  敏
中      華      民      國    八十九    年      十      月    二十      日
附錄本案論罪科刑法條全文：
毒品危害防制條例第十條第一項
施用第一級毒品者，處六月以上五年以下有期徒刑。
毒品危害防制條例第十條第二項
施用第二級毒品者，處三年以下有期徒刑。


司法院資訊處製作；財團法人民間司法改革基金會備份。
